臺灣新竹地方法院民事小額判決
109年度竹北小字第508號
原      告  楊錦鳳  
被      告  林淑梅  
上列當事人間請求損害賠償事件，本院於民國109年12月16日言
詞辯論終結，判決如下：
    主  文
原告之訴及其假執行之聲請均駁回。
訴訟費用新臺幣壹仟元由原告負擔。
    事實及理由
一、原告主張：被告於民國107年7月25日21時30分駕駛車牌號碼
    0000-00自用小客貨車，行經新竹縣新埔鎮田新路由西向東
    方向直行，因未注意車前狀況及兩車併行之間隔，並隨時採
    取必要之安全措施，致該車右側擦撞原告騎乘車牌號碼000-
    000普通重型機車（下稱系爭機車）左側，原告因此受有左
    側外踝及距骨閉鎖性骨折、左側下肢挫擦傷等傷害，上開傷
    害雖已痊癒，惟每遇天氣變化或冬季天氣轉冷之際，原告即
    有身體不適之痛感，久久不能停歇，非筆墨所能形容，受有
    精神上之損害，爰依民法第195條第1項規定提起本件訴訟，
    聲明：被告應給付原告10萬元及自起訴狀繕本送達翌日起至
    清償日止，按年息5％計算之利息，並願供擔保請准宣告假執
    行。
二、被告則以：伊不管是鑑定機構、法院或鎮公所調解委員會之
    通知，都有按時去參加，有誠意面對這樣的交通事故，但不
    同意原告之請求，因伊沒有違反注意義務，不具過失，原告
    刑事部分聲請再議業已駁回等語，資為抗辯，爰答辯聲明如
    主文第1項所示。
三、按，當事人主張有利於己之事實者，就其事實有舉證之責任
    ，民事訴訟法第277條前段定有明文。侵權行為所發生之損
    害賠償請求權，以有故意或過失不法侵害他人之權利為其成
    立要件，此觀民法第184條之規定自明。若其行為並無故意
    或過失，或其行為與損害之間無相當因果關係者，均無令負
    侵權行為損害賠償責任之可言，最高法院87年台上字第78號
    判決意旨參見。
四、查，原告曾對被告提出過失傷害刑事告訴，由臺灣新竹地方
    檢察署檢察官以108年度偵字第2465號偵辦，於偵查中轉介
    新竹縣新埔鎮調解委員會調解不成立後續行偵查，最終以查
    無監視器或行車記錄器影像錄及車禍發生經過，且經送交通
    部公路總局新竹區監理所車輛行車事故鑑定會進行車禍事故
    鑑定，鑑定結果為：「一、楊錦鳳駕駛普通重型機車，由路
    邊起駛，未充分注意車道上行進中之車輛並讓其先行，為肇
    事原因。二、林淑梅駕駛自用小客貨車，被右側自路邊起駛
    之車輛撞擊右後車身，無肇事因素。」（下稱系爭鑑定意見
    ），此有該會竹苗區0000000案鑑定意見書1份在卷可憑，被
    告就本件車禍並無過失責任因而對被告為108年度調偵字第1
    65號不起訴處分，並經臺灣高等檢察署109年度上聲議字第1
    63號以被告既無違反注意義務之過失情形，復查無其他積極
    證據足資證明被告有何過失傷害犯行駁回原告再議，有本院
    調閱臺灣新竹地方檢察署108年度偵字第2465號、108年度調
    偵字第165號、108年度調偵續字第10號偵查卷宗3宗查核無
    誤（轉印資料附於本院卷第60〜99頁），原告雖再於本院審
    理時陳稱：「…被告沒有看到旁邊有人跟車，那邊是新埔夜
    市，人跟車非常多，她開車注意沒有集中。我已經騎車了，
    我不是才啟動，我啟動，她車子那麼大，我馬上倒，我怎麼
    可能還騎車。被告說我錯，我撞她，我要法院調查，我怎麼
    可能機車去撞大車，現場圖還可以騎一段。」等語（見本院
    卷第58頁筆錄），然原告並未提出其已經騎乘系爭機車行駛
    一段路始發生本件車禍之相關證據，且新竹縣政府警察局新
    埔分局109年9月24日竹縣埔警交字第1093500286號函以：「
    事故地點新竹縣○○鎮○○路000號前，周遭無監視錄影設備，
    雙方當事人均未提供行車影像紀錄資料」等語（見本院卷第
    16頁），上開行車事故鑑定會依據兩造偵查應訊筆錄、原告
    108年5月17日偵查中陳報狀、警繪現場圖、現場照片、該會
    派員實地勘查現場情形等有關跡證，據以作成系爭鑑定意見
    ，客觀上並無違法或失當之處，該鑑定會復與兩造無利害關
    係存在，核屬公正、客觀之第三鑑定機關，原告既未能提出
    其他證據資料反駁系爭鑑定意見，自堪認系爭鑑定意見可採
    ，則原告主張被告駕駛未注意車前狀況及兩車併行之間隔，
    並隨時採取必要之安全措施乙情，顯與事實不符。從而，原
    告主張被告應負侵權行為損害賠償責任，為無理由，應予駁
    回。
五、綜上所述，原告依民法第195條規定請求被告給付10萬元及
    自起訴狀繕本送達翌日起至清償日止，按年息5％計算之利息
    ，為無理由，應予駁回。又，原告之訴既經駁回，則其假執
    行之聲請即失所附麗，應併予駁回，爰判決如主文第1項所
    示。
六、本件判決之基礎已臻明確，兩造其餘之攻擊防禦方法及所提
    證據，核與本件判決結果不生影響，爰不一一論述，併予敘
    明。
據上論結，本件原告之訴為無理由，應依民事訴訟法第436條之2
3、第436條第2項、第78條、第436條之19第1項，判決如主文。
中　　華　　民　　國　　110 　年　　1 　　月　　13　　日
                  竹北簡易庭  法　官　周美玲
以上正本係照原本作成。如對本判決上訴，非以判決違背法令為
理由，不得為之。且須於判決送達後20日內向本院提出上訴狀並
記載上訴理由，同時一併繳納上訴審裁判費新臺幣1,500元，暨
添具繕本1件。　　　　　　　　　
中　　華　　民　　國　　110 　年　　1 　　月　　13　　日
                              書記官　鄧雪怡